臺灣臺中地方法院刑事判決　100年度訴字第1079號
公　訴　人　臺灣臺中地方法院檢察署檢察官
被　　　告　黃連明
指定辯護人　本院公設辯護人　蔡育萍
上列被告因毒品危害防制條例案件，經檢察官提起公訴（100年
度偵字第5585號），本院判決如下：
    主    文
黃連明犯附表所示之罪，各處如附表所示之刑。應執行有期徒刑
拾陸年陸月，扣案Ｚ000000000號行動電話（含SIM卡
）沒收；販賣毒品所得新台幣捌仟伍佰元沒收，如全部或一部不
能沒收時，以其財產抵償之；販賣毒品所得新台幣壹仟元與楊世
仲連帶沒收，如全部或一部不能沒收時，以其與楊世仲之財產連
帶抵償之。
    事    實
一、黃連明（綽號包子、老兄、包兄）前曾施用毒品案件，分別
    經本院95年度易字第2030號、95年中簡字第2666號判決判處
    有期徒刑5月確定，經96年度聲減字第1214號裁定減刑後應
    執行有期徒刑4月15日，嗣於民國96年7月16日縮刑期滿執行
    完畢。黃連明仍不知悔改，復於100年1月13日至3月1日間，
    分別基於販賣第一級毒品海洛因及販賣第二級毒品甲基安非
    他命之犯意，以行動電話門號0000000000號作為聯絡工具，
    在如附表所示之時間、地點，分別販賣如附表所示之毒品予
    如附表所示之呂順珍、賴育信、羅暉功、姚錦龍、張世民、
    邵耀興，並於100年2月9日，與楊世仲（綽號「楊仔」）共
    同基於販賣海洛因之犯意聯絡，由葉凱倫與黃連明聯繫好後
    ，由楊世仲為黃連明交付海洛因予葉凱倫，並收取金錢，販
    賣新台幣（下同）1千元之海洛因予葉凱倫（如附表編號11
    所示）。嗣於100年3月1日20時許，為警持本院100年聲搜字
    第823號搜索票在臺中市○區○○街61巷19之9號搜索查獲。
二、案經臺中市政府警察局太平分局移送台灣台中地方法院檢察
    署檢察官偵查起訴。
    理    由
一、證據能力：
  (一)按被告以外之人於審判外之陳述，雖不符前四條（指刑事訴
    訟法第159條之1至第159條之4）之規定，而經當事人於審判
    程序同意作為證據，法院審酌該言詞陳述或書面陳述作成之
    情況，認為適當者，亦得為證據。刑事訴訟法第159條之5第
    1項定有明文，查下述證人於警詢之證詞，為當事人同意有
    證據能力，且經審酌該言詞陳述作成時之情況，並無不適當
    之情事，應有證據能力。
  (二)按被告以外之人於偵查中向檢察官所為之陳述，除顯有不可
    信之情況者外，得為證據，刑事訴訟法第159條之1第2項定
    有明文。查下述證人於偵查中具結後向檢察官所為證詞，經
    核並無顯不可信之情形，依上開規定，有證據能力。
  (三)本案乃依法監聽，依該監聽內容製成之監聽譯文並經當事人
    同意有證據能力，是本判決引用之通訊監察之譯文具有證據
    能力。
二、上開事實，業據被告黃連明於本院坦承不諱，並經證人即向
    被告購買毒品之呂順珍（使用0000000000號行動電話，見警
    卷第18-21頁、偵卷第66-74頁）、賴育信（綽號「奶罩」，
    使用00000000號家用電話，見警卷第39-41頁、偵卷第82-86
    頁）、羅暉功（使用0000000000號行動電話，見警卷第63-6
    6頁、偵卷第99-104頁）、姚錦龍（使用000000000 0 號行
    動電話，見警卷第55-60頁、偵卷第115-120頁）、張世民（
    使用00000000號家用電話、見警卷第22-27頁、偵卷第131-1
    35頁）、邵耀興（使用0000000000號行動電話，見警卷第
    44-50頁、偵卷第162-168頁）、葉凱倫（使用00000000 號
    家用電話，見偵卷第175-178頁及第186至190頁）等七人證
    述明確，復有監聽光碟、譯文可佐，足認被告自白與事實相
    符，應堪採信。綜上，被告犯行事證明確，均堪認定，應予
    依法論科。又起訴書附表編號10所載地點為台中市○○○路
    與自由路口之遊藝場，與證人邵耀興於偵查中所述交易地點
    係伊直接到被告住處等語不符，有偵卷第166頁筆錄可參，
    經公訴檢察官當庭更正為臺中市○區○○里○○街61巷19之
    9號，附此敘明。
三、核被告黃連明所為如附表編號3及編號6-11七次犯行，係犯
    毒品危害防制條例第4條第1項販賣第一級毒品海洛因罪，如
    附表編號1、2、4、5四次犯行，係犯同條例第4條第2項販賣
    第二級毒品甲基安非他命罪。被告前開販賣海洛因、甲基安
    非他命前分別持有海洛因、甲基安非他命之行為，其持有之
    低度行為應分別為販賣之高度行為所吸收，均不另論罪。就
    附表編號11與楊世仲有犯意聯絡、行為分擔，為共同正犯。
    上開11罪時間、地點不同，應係出於各別犯意所為，均分論
    併罰。被告有如事實欄所載科刑執行完畢紀錄，有台灣高等
    法院被告前案紀錄表可參，於執行有期徒刑完畢後5年內，
    故意再犯11次有期徒刑以上之罪，係屬累犯，除法定本刑死
    刑、無期徒刑部分依法不得加重外，其餘均依刑法第47條第
    1項加重其刑。又被告所販賣海洛因次數雖達7次，然金額分
    別為500、1000 元不等，又僅販賣予賴育信、張世民、邵耀
    興、葉凱倫四人，危害吸毒人數非眾，若處以無期徒刑，認
    尚嫌過重，有情輕法重之情形，爰依刑法第59條酌量減輕其
    刑。
四、爰審酌被告年近60歲，國小肄業，擔任臨時工，平日有施用
    海洛因、安非他命之習慣，進而販賣予有毒癮之朋友呂順珍
    、賴育信、羅暉功、姚錦龍、張世民、邵耀興、葉凱倫等人
    ，每次價格約200元到1000元不等，數量非鉅，於警詢、偵
    查中均矢口否認販毒，稱係介紹他人向林富亭直接購買，於
    本院始坦承係自行販售，其供出毒品來源為林富亭，雖未為
    警查獲（見卷附台中市政府警察局太平分局100年5月5日中
    市警太分偵字第1000011181號函），然足認其確具悔意之犯
    罪動機、目的、手段，犯罪所生之危害、犯罪後之態度等一
    切情狀，分別量處如附表所示之刑，並定其應執行刑。
五、扣案被告自承供販賣毒品聯絡使用之0000000000號行動電話
    （含SIM卡），應依毒品危害防制條例第19條第1項之規定宣
    告沒收；附表編號1-10所示販賣毒品所得之8500元，應依毒
    品危害防制條例第19條第1項之規定宣告沒收，如全部或一
    部不能沒收時，以其財產抵償之，至於附表編號11所示與楊
    世仲共同販賣毒品所得之1000元，因共同正犯之間係採連帶
    沒收主義，應諭知與共犯楊世仲連帶沒收、抵償。
六、又起訴書附表編號11雖載被告和「楊仔」共同販賣，然按照
    偵卷第200頁之100年4月14日偵查佐王冠麟職務報告書，已
    報告「替被告黃連明交付毒品給葉凱倫之人為楊世仲，綽號
    楊仔，經另案通緝中」等語，是就本案認定「黃連明」共同
    販賣判決記載之必要，逕行將「楊仔」更正為「楊世仲」，
    然依照無罪推定原則，該「楊世仲」是否確實涉嫌此部分犯
    罪，應由檢察官另行偵查，待法院審理後實質認定之，附此
    敘明。
據上論斷，應依刑事訴訟法第299條第1項前段，毒品危害防制條
例第4條第1項、第2項、第19條第1項，刑法第11條、第28條、第
47條第1項、第59條、第51條第5款，判決如主文。
本案經檢察官陳永豐到庭執行職務。
中    華    民    國   100    年    7     月    15    日
                  刑事第十八庭  審判長法  官  郭書豪
                                      法  官  林世民
                                      法  官  蕭一弘
 以上正本證明與原本無異。
如不服本判決應於收受送達後10日內向本院提出上訴書狀，並應
敘述具體理由；其未敘述上訴理由者，應於上訴期間屆滿後20日
內向本院補提理由書（均須按他造當事人之人數附繕本）「切勿
逕送上級法院」。
                                     書記官   黃士益
中    華    民    國   100    年    7     月    15    日
附錄本案論罪科刑法條全文：
毒品危害防制條例第4條第1項、第2項
製造、運輸、販賣第一級毒品者，處死刑或無期徒刑；處無期徒
刑者，得併科新臺幣 2 千萬元以下罰金。
製造、運輸、販賣第二級毒品者，處無期徒刑或 7 年以上有期
徒刑，得併科新臺幣 1 千萬元以下罰金。
附表
┌──┬──────┬──────┬───┬────┬─────────┐
│編號│時間        │地點        │對象  │毒品、金│  主文            │
│    │            │            │      │額（新台│                  │
│    │            │            │      │幣）    │                  │
├──┼──────┼──────┼───┼────┼─────────┤
│1   │100年1月13日│臺中市三民西│呂順珍│甲基安非│黃連明販賣第二級毒│
│    │            │路附近黃連明│      │他命1000│品，累犯，處有期徒│
│    │            │當時住處樓下│      │元      │刑柒年貳月。Ｏ九一│
│    │            │            │      │        │0000000號行│
│    │            │            │      │        │動電話（含SIM 卡）│
│    │            │            │      │        │沒收，如全部或一部│
│    │            │            │      │        │不能沒收時，追徵其│
│    │            │            │      │        │價額；販賣毒品所得│
│    │            │            │      │        │新台幣壹仟元沒收，│
│    │            │            │      │        │如全部或一部不能沒│
│    │            │            │      │        │收時，以其財產抵償│
│    │            │            │      │        │之。              │
├──┼──────┼──────┼───┼────┼─────────┤
│2   │100年1月29日│臺中市太平區│呂順珍│甲基安非│黃連明販賣第二級毒│
│    │            │中平國中    │      │他命200 │品，累犯，處有期徒│
│    │            │            │      │元      │刑柒年壹月。Ｏ九一│
│    │            │            │      │        │0000000號行│
│    │            │            │      │        │動電話（含SIM卡） │
│    │            │            │      │        │沒收，如全部或一部│
│    │            │            │      │        │不能沒收時，追徵其│
│    │            │            │      │        │價額；販賣毒品所得│
│    │            │            │      │        │新台幣貳佰元沒收，│
│    │            │            │      │        │如全部或一部不能沒│
│    │            │            │      │        │收時，以其財產抵償│
│    │            │            │      │        │之。              │
├──┼──────┼──────┼───┼────┼─────────┤
│3   │100年1月14日│臺中市太平區│賴育信│海洛因  │黃連明販賣第一級毒│
│    │            │永豐路      │      │500元   │品，累犯，處有期徒│
│    │            │            │      │        │刑拾伍年壹月。Ｏ九│
│    │            │            │      │        │一0000000號│
│    │            │            │      │        │行動電話（含SIM卡 │
│    │            │            │      │        │）沒收，如全部或一│
│    │            │            │      │        │部不能沒收時，追徵│
│    │            │            │      │        │其價額；販賣毒品所│
│    │            │            │      │        │得新台幣伍佰元沒收│
│    │            │            │      │        │，如全部或一部不能│
│    │            │            │      │        │沒收時，以其財產抵│
│    │            │            │      │        │償之。            │
├──┼──────┼──────┼───┼────┼─────────┤
│4   │100年2月20日│臺中市旱溪東│羅暉功│甲基安非│黃連明販賣第二級毒│
│    │            │路1段466號某│      │他命1000│品，累犯，處有期徒│
│    │            │遊藝場旁    │      │元      │刑柒年貳月。Ｏ九一│
│    │            │            │      │        │0000000號行│
│    │            │            │      │        │動電話（含SIM 卡）│
│    │            │            │      │        │沒收，如全部或一部│
│    │            │            │      │        │不能沒收時，追徵其│
│    │            │            │      │        │價額；販賣毒品所得│
│    │            │            │      │        │新台幣壹仟元沒收，│
│    │            │            │      │        │如全部或一部不能沒│
│    │            │            │      │        │收時，以其財產抵償│
│    │            │            │      │        │之。              │
├──┼──────┼──────┼───┼────┼─────────┤
│5   │100年2月5日 │臺中市旱溪東│姚錦龍│甲基安非│黃連明販賣第二級毒│
│    │            │路遊藝場    │      │他命1000│品，累犯，處有期徒│
│    │            │            │      │元      │刑柒年貳月。Ｏ九一│
│    │            │            │      │        │0000000號行│
│    │            │            │      │        │動電話（含SIM 卡）│
│    │            │            │      │        │沒收，如全部或一部│
│    │            │            │      │        │不能沒收時，追徵其│
│    │            │            │      │        │價額；販賣毒品所得│
│    │            │            │      │        │新台幣壹仟元沒收，│
│    │            │            │      │        │如全部或一部不能沒│
│    │            │            │      │        │收時，以其財產抵償│
│    │            │            │      │        │之。              │
├──┼──────┼──────┼───┼────┼─────────┤
│6   │100年1月14日│臺中市太平區│張世民│海洛因  │黃連明販賣第一級毒│
│    │            │永豐路旁公園│      │800元   │品，累犯，處有期徒│
│    │            │            │      │        │刑拾伍年貳月。Ｏ九│
│    │            │            │      │        │一0000000號│
│    │            │            │      │        │行動電話（含SIM 卡│
│    │            │            │      │        │）沒收，如全部或一│
│    │            │            │      │        │部不能沒收時，追徵│
│    │            │            │      │        │其價額；販賣毒品所│
│    │            │            │      │        │得新台幣捌佰元沒收│
│    │            │            │      │        │，如全部或一部不能│
│    │            │            │      │        │沒收時，以其財產抵│
│    │            │            │      │        │償之。            │
├──┼──────┼──────┼───┼────┼─────────┤
│7   │100年1月30日│臺中市○○路│張世民│海洛因  │黃連明販賣第一級毒│
│    │            │與五權路口  │      │1000元  │品，累犯，處有期徒│
│    │            │            │      │        │刑拾伍年貳月。Ｏ九│
│    │            │            │      │        │一0000000號│
│    │            │            │      │        │行動電話（含SIM卡 │
│    │            │            │      │        │）沒收，如全部或一│
│    │            │            │      │        │部不能沒收時，追徵│
│    │            │            │      │        │其價額；販賣毒品所│
│    │            │            │      │        │得新台幣壹仟元沒收│
│    │            │            │      │        │，如全部或一部不能│
│    │            │            │      │        │沒收時，以其財產抵│
│    │            │            │      │        │償之。            │
├──┼──────┼──────┼───┼────┼─────────┤
│8   │100年1月26日│臺中市旱溪東│邵耀興│海洛因  │黃連明販賣第一級毒│
│    │            │路與自由路口│      │1000元  │品，累犯，處有期徒│
│    │            │之遊藝場    │      │        │刑拾伍年貳月。Ｏ九│
│    │            │            │      │        │一0000000號│
│    │            │            │      │        │行動電話（含SIM卡 │
│    │            │            │      │        │）沒收，如全部或一│
│    │            │            │      │        │部不能沒收時，追徵│
│    │            │            │      │        │其價額；販賣毒品所│
│    │            │            │      │        │得新台幣壹仟元沒收│
│    │            │            │      │        │，如全部或一部不能│
│    │            │            │      │        │沒收時，以其財產抵│
│    │            │            │      │        │償之。            │
├──┼──────┼──────┼───┼────┼─────────┤
│9   │100年1月29日│臺中市旱溪東│邵耀興│海洛因  │黃連明販賣第一級毒│
│    │            │路與自由路口│      │1000元  │品，累犯，處有期徒│
│    │            │之遊藝場    │      │        │刑拾伍年貳月。Ｏ九│
│    │            │            │      │        │一0000000號│
│    │            │            │      │        │行動電話（含SIM卡 │
│    │            │            │      │        │）沒收，如全部或一│
│    │            │            │      │        │部不能沒收時，追徵│
│    │            │            │      │        │其價額；販賣毒品所│
│    │            │            │      │        │得新台幣壹仟元沒收│
│    │            │            │      │        │，如全部或一部不能│
│    │            │            │      │        │沒收時，以其財產抵│
│    │            │            │      │        │償之。            │
├──┼──────┼──────┼───┼────┼─────────┤
│10  │100年3月1日 │臺中市東區旱│邵耀興│海洛因  │黃連明販賣第一級毒│
│    │            │溪街61巷19之│      │1000元  │品，累犯，處有期徒│
│    │            │9號         │      │        │刑拾伍年貳月。Ｏ九│
│    │            │            │      │        │一0000000號│
│    │            │            │      │        │行動電話（含SIM卡 │
│    │            │            │      │        │）沒收，如全部或一│
│    │            │            │      │        │部不能沒收時，追徵│
│    │            │            │      │        │其價額；販賣毒品所│
│    │            │            │      │        │得新台幣壹仟元沒收│
│    │            │            │      │        │，如全部或一部不能│
│    │            │            │      │        │沒收時，以其財產抵│
│    │            │            │      │        │償之。            │
├──┼──────┼──────┼───┼────┼─────────┤
│11  │100年2月9日 │臺中市太平區│葉凱倫│海洛因  │黃連明共同販賣第一│
│    │            │葉凱倫住處  │      │1000元  │級毒品，累犯，處有│
│    │            │            │      │        │期徒刑拾伍年貳月。│
│    │            │            │      │        │000000000│
│    │            │            │      │        │七號行動電話（含  │
│    │            │            │      │        │SIM卡）沒收，如全 │
│    │            │            │      │        │部或一部不能沒收時│
│    │            │            │      │        │，追徵其價額；販賣│
│    │            │            │      │        │毒品所得新台幣壹仟│
│    │            │            │      │        │元與楊世仲連帶沒收│
│    │            │            │      │        │，如全部或一部不能│
│    │            │            │      │        │沒收時，以其與楊世│
│    │            │            │      │        │仲之財產連帶抵償之│
│    │            │            │      │        │。                │
└──┴──────┴──────┴───┴────┴─────────┘